<!DOCTYPE html PUBLIC "-//W3C//DTD XHTML 1.0 Transitional//EN" "http://www.w3.org/TR/xhtml1/DTD/xhtml1-transitional.dtd">
<html xmlns="http://www.w3.org/1999/xhtml">
<head>
	<meta http-equiv="Content-Type" content="text/html; charset=iso-8859-1" />
	<title>Ymmärrä suomea</title>
	<style type="text/css" media="all">@import "css/styles.css";</style>
	<script type="text/javascript" src="swfobject.js"></script>
</head>
<body class="font-medium">
	<div id="main-wrapper">
		<div id="topbar"></div>
		<div id="main-menu">
			<table cellspacing="0" cellpadding="0" border="0" class="add-links"><tr>
				<td class="item"><img class="raquo" src="i/raquo.gif" alt="" height="7" width="4" /><a href="/ymmarra/index.php?moduli=sanakirja">Sanakirja</a></td>
				<td class="item"><img class="raquo" src="i/raquo.gif" alt="" height="7" width="4" /><a href="/ymmarra/index.php?moduli=verbit">Verbiluettelo</a></td>
				<td class="item"><img class="raquo" src="i/raquo.gif" alt="" height="7" width="4" /><a href="/ymmarra/index.php?moduli=kielioppi">Kielioppi</a></td>
			</tr></table>
			<table cellspacing="0" cellpadding="0" border="0"><tr>
				<td class="item"><img class="raquo" src="i/raquo.gif" alt="" height="7" width="4" /><a href="/ymmarra/index.php">Etusivu</a></td>
				<td class="item"><img class="raquo" src="i/raquo.gif" alt="" height="7" width="4" /><a href="/ymmarra/index.php?moduli=tekstit">Lukutekstit</a></td>
			</tr></table>
		</div>
		<div id="content">
			<table cellspacing="0" cellpadding="0" border="0" id="content-wrapper"><tr>
				<td>
					<div id="left-menu">
												<div class="header-verb"><span>Verbit</span></div>
						<div class="menu">
								<div class="init"><a href="/ymmarra/index.php?moduli=verbit&kirjain=a">A</a></div>
								<div class="init"><a href="/ymmarra/index.php?moduli=verbit&kirjain=e">E</a></div>
								<div class="init"><a href="/ymmarra/index.php?moduli=verbit&kirjain=h">H</a></div>
								<div class="init"><a href="/ymmarra/index.php?moduli=verbit&kirjain=i">I</a></div>
								<div class="init"><a href="/ymmarra/index.php?moduli=verbit&kirjain=j">J</a></div>
								<div class="init"><a href="/ymmarra/index.php?moduli=verbit&kirjain=k">K</a></div>
								<div class="init"><a href="/ymmarra/index.php?moduli=verbit&kirjain=l">L</a></div>
								<div class="init"><a href="/ymmarra/index.php?moduli=verbit&kirjain=m">M</a></div>
								<div class="init"><a href="/ymmarra/index.php?moduli=verbit&kirjain=n">N</a></div>
								<div class="init"><a href="/ymmarra/index.php?moduli=verbit&kirjain=o">O</a></div>
								<div class="init"><a href="/ymmarra/index.php?moduli=verbit&kirjain=p">P</a></div>
								<div class="init"><a href="/ymmarra/index.php?moduli=verbit&kirjain=r">R</a></div>
								<div class="init"><a href="/ymmarra/index.php?moduli=verbit&kirjain=s">S</a></div>
								<div class="init"><a href="/ymmarra/index.php?moduli=verbit&kirjain=t">T</a></div>
								<div class="init"><a href="/ymmarra/index.php?moduli=verbit&kirjain=u">U</a></div>
								<div class="init"><a href="/ymmarra/index.php?moduli=verbit&kirjain=v">V</a></div>
								<div class="init"><a href="/ymmarra/index.php?moduli=verbit&kirjain=y">Y</a></div>
								<div class="init"><a href="/ymmarra/index.php?moduli=verbit&kirjain=Ä">Ä</a></div>
						</div>					</div>
				</td>
				<td>
					<div id="main-content">
						<div id="path">
							<a href=".">Etusivu</a> &gt; <a href="/ymmarra/index.php?moduli=verbit&kirjain=T">T</a>						</div>
													<h1>TAITAA</h1>
						<table cellspacing="0" cellpadding="0" border="0">
							<tr>
								<td colspan="2" style="padding-bottom:10px;"><strong>Aktiivin indikatiivi</strong></td>
							</tr>
							<tr>
								<td><pre>PREESENS                   
minä      taidan           
sinä      taidat           
hän       taitaa           
me        taidamme         
te        taidatte         
he        taitavat         

PASSIIVI
          taidetaan        

IMPERFEKTI                 
         taisin            
         taisit            
         taisi             
         taisimme          
         taisitte          
         taisivat          

PASSIIVI
         taidettiin        

PERFEKTI
olen     taitanut          
olet     taitanut          
on       taitanut          
olemme   taitaneet         
olette   taitaneet         
ovat     taitaneet         

PASSIIVI
on       taidettu          

PLUSKVAMPERFEKTI
olin     taitanut          
olit     taitanut          
oli      taitanut          
olimme   taitaneet         
olitte   taitaneet         
olivat   taitaneet         

PASSIIVI
oli      taidettu          
</pre></td>
								<td>&nbsp;&nbsp;&nbsp;</td>
								<td><pre>  KIELTOMUOTO
  en        taida
  et        taida
  ei        taida
  emme      taida
  ette      taida
  eivät     taida


  ei        taideta

   
  en        taitanut
  et        taitanut
  ei        taitanut
  emme      taitaneet
  ette      taitaneet
  eivät     taitaneet


   ei        taidettu


    en      ole taitanut
    et      ole taitanut
    ei      ole taitanut
    emme    ole taitaneet
    ette    ole taitaneet
    eivät   ole taitaneet


    ei      ole tihdettu


    en    ollut  taitanut
    et    ollut  taitanut
    ei    ollut  taitanut
    emme  olleet taitaneet
    ette  olleet taitaneet
    eivät olleet taitaneet


    ei    ollut  taidettu
</pre></td>
							</tr>
						</table>
						<table cellspacing="0" cellpadding="0" border="0">
							<tr>
								<td colspan="2" style="padding-bottom:10px;"><strong>Aktiivin konditionaali</strong></td>
							</tr>
							<tr>
								<td><pre>PREESENS
minä     taitaisin         
sinä     taitaisit         
hän      taitaisi          
me       taitaisimme       
te       taitaisitte       
he       taitaisivat       

PASSIIVI
         taidettaisiin     

PERFEKTI
olisin   taitanut          
olisit   taitanut          
olisi    taitanut          
olisimme taitaneet         
olisitte taitaneet         
olisivat taitaneet         

PASSIIVI
olisi    taidettu          
</pre></td>
								<td>&nbsp;&nbsp;&nbsp;</td>
								<td><pre> 
    en          taitaisi
    et          taitaisi
    ei          taitaisi
    emme        taitaisi
    ette        taitaisi
    eivät       taitaisi


    ei          taidettaisi


    en olisi    taitanut
    et olisi    taitanut
    ei olisi    taitanut
    emme olisi  taitaneet
    ette olisi  taitaneet
    eivät olisi taitaneet


    ei olisi    taidettu
</pre></td>
							</tr>
						</table>
						<table cellspacing="0" cellpadding="0" border="0">
							<tr>
								<td colspan="2" style="padding-bottom:10px;"><strong>Aktiivin potentiaali</strong></td>
							</tr>
							<tr>
								<td><pre>PREESENS
minä     taitanen          
sinä     taitanet          
hän      taitanee          
me       taitanemme        
te       taitanette        
he       taitanevat        

PASSIIVI
         taidettaneen      

PERFEKTI
lienen   taitanut          
lienet   taitanut          
lienee   taitanut          
lienemme taitaneet         
lienette taitaneet         
lienevät taitaneet         

PASSIIVI
lienee   taidettu          
</pre></td>
								<td>&nbsp;&nbsp;&nbsp;</td>
								<td><pre> 
    en          taitane
    et          taitane
    ei          taitane
    emme        taitane
    ette        taitane
    eivät       taitane


    ei          taidettane


    en    liene taitanut
    et    liene taitanut
    ei    liene taitanut
    emme  liene taitaneet
    ette  liene taitaneet
    eivät liene taitaneet


    ei    liene taidettu
</pre></td>
							</tr>
						</table>
						<table cellspacing="0" cellpadding="0" border="0">
							<tr>
								<td colspan="2" style="padding-bottom:10px;"><strong>Aktiivin imperatiivi</strong></td>
							</tr>
							<tr>
								<td><pre>PREESENS

(sinä)   taida             
(hän)    taitakoon         
(me)     taitakaamme       
(te)     taitakaa          
(he)     taitakoot         

PASSIIVI
         taidettakoon      

PERFEKTI

ole      taitanut          
olkoon   taitanut          
olkaamme taitaneet         
olkaa    taitaneet         
olkoon   taitaneet         

PASSIIVI

olkoon   taidettu          
</pre></td>
								<td>&nbsp;&nbsp;&nbsp;</td>
								<td><pre> 

    älä         taida 
    älköön      taitako
    älkäämme    taitako
    älkää       taitako
    älkööt      taitako


    älköön      taidettako



     älä        taitanut
     älköön     taitanut
     älkäämme   taitaneet
     älkää      taitaneet
     älkööt     taitaneet



     älköön olko   taidettu
</pre></td>
							</tr>
						</table>
						<table cellspacing="0" cellpadding="0" border="0">
							<tr>
								<td colspan="2" style="padding-bottom:10px;"><strong>Verbin nominaalimuodot</strong></td>
							</tr>
							<tr>
								<td><pre>I INFINITIIVI              

Lyhyempi muoto:            
         taitaa            

Pitempi muoto:             
         taitaakseni       
         taitaaksesi
         taitaakseen
         taitaaksemme
         taitaaksenne
         taitaakseen

III  INFINITIIVI           

inessiivi    taitamassa    
elatiivi     taitamasta    
illatiivi    taitamaan     
adessiivi    taitamalla
abessiivi    taitamatta    
instruktiivi taitaman      
                           
Passiivi
instruktiivi taidettaman   
                           
                           
</pre></td>
								<td>&nbsp;&nbsp;&nbsp;</td>
								<td><pre> II INFINITIIVI

 inessiivi    taitaessa
 instruktiivi taitaen

 Passiivi
 inessiivi    taidettaessa






   IV INFINITIIVI

   nominatiivi  taitaminen
   partitiivi   taitamista
   

   I PARTISIIPPI 
   aktiivi      taitava
   passiivi     taidettava

   II PARTISIIPPI 
   aktiivi      taitanut
   passiivi     taidettu
</pre></td>
							</tr>
						</table>

					</div>
				</td>
			</tr></table>		</div>
		<div id="footer"><a href="http://www.oph.fi/"><img src="i/oph_logo_ymmarrasuomea.gif" width="157" height="35" alt="OPH" /></a></div>
	</div>
</body>
</html>
